【裁判字號】    99,再簡抗,1
【裁判日期】    990412
【裁判案由】    再審之訴
【裁判全文】
臺灣高雄地方法院民事裁定             99年度再簡抗字第1號
抗  告  人  乙○○
相  對  人  交通部台灣區○道○○○路局
法定代理人  甲○○
上列當事人間再審之訴事件，抗告人對於民國99年2 月12日本院
98年度岡再簡字第1 號裁定，提起抗告，本院裁定如下：
    主  文
原裁定廢棄。
    理  由
一、按再審之訴，應於30日之不變期間內提起。前項期間，自判
    決確定時起算，判決於送達前確定者，自送達時起算；其再
    審之理由發生或知悉在後者，均自知悉時起算。但自判決確
    定後已逾5 年者，不得提起，民事訴訟法第500 條第1 項、
    第2 項定有明文，又民事訴訟法第496 條第1 項第13款所謂
    當事人發現未經斟酌之證物，係指前訴訟程序事實審之言詞
    辯論終結前已存在之證物，因當事人不知有此，致未經斟酌
    ，現始知之者而言。如該證物係成立於判決之後，即不得謂
    為發見未經斟酌之證物，即難據為再審之事由。
二、抗告意旨略以：抗告人於本院岡山簡易庭93年度岡簡字第24
    6 號判決（下稱系爭確定判決）確定後，嗣於98年4 月20日
    向高雄縣岡山地政事務所申請複丈，該所98年5 月15日之複
    丈結果，仍與系爭確定判決所採認之內政部土地測量局測量
    結果有異，抗告人以此為由提起再審，尚無逾越再審之不變
    期間，為此提起抗告，請求廢棄原裁定等語。
三、經查：本院系爭確定判決於95年3 月7 日判決後，抗告人提
    起上訴，復於同年5 月16日撤回上訴確定。惟觀之抗告人之
    民事再審狀所載，其於98年4 月20日向高雄縣岡山地政事務
    所申請複丈，該所98年5 月15日之複丈結果，仍與系爭確定
    判決所採認之內政部土地測量局測量結果有異，為此提起再
    審等語。足見，抗告人係以98年5 月15日之岡山地政事務所
    複丈成果，為其再審事由。抗告人所執之再審理由既係於98
    年5 月15日知悉，則自其知悉時起算，抗告人於98年6 月2
    日提起再審之訴，尚未逾30日，其提起再審，自屬合法。至
    於抗告人提起再審，係以判決確定後之測量結果為其依據，
    然依前述說明，此抗告人所執之測量結果並非事實審言詞辯
    論終結前已存在之證物，因抗告人不知而未經斟酌，自難據
    為再審之事由，抗告人之再審顯無理由，原審宜以再審顯無
    理由判決駁回抗告人再審之訴，而以抗告人提起再審已逾不
    變期間，其訴不合法，裁定駁回抗告人再審之訴，尚有未恰
    ，抗告意旨請求廢棄原裁定，為有理由，爰廢棄原裁定，並
    由原法院另為適法之處理。
四、據上論結，本件抗告為有理由，依民事訴訟法第492 條，裁
    定如主文。
中    華    民    國    99    年    4     月    12    日
                  民事第三庭    審判長法  官  朱玲瑤
                                      法  官  藍家慶
                                      法  官  陳宛榆
以上正本係照原本作成。
本裁定不得再抗告。
中    華    民    國    99    年    4     月    12    日
                                      書記官  周耿瑩

司法院資訊處製作；財團法人民間司法改革基金會備份。
